# 股份支付“同期”的标准如何把握【即：尺度】？

提问人：tony868lamy 时间：2015-08-16 17:37:56
@fushengbin 请问：有没有证监会、财政部等政府监管部门的文？ @陈版主 请问：尺度如何把握？新三板与IPO有区别对待吗？

回答人：chenyiwei
没有具体的定量标准，一般综合考虑间隔时间的长短以及该期间内影响股份公允价值的因素是否发生过重大变化等。但一般不建议超过前后半年内。